臺灣高等法院臺南分院刑事判決　　　　　　 九十年度上易字第一八七六號　　 Ｃ
　　　上　訴　人　臺灣臺南地方法院檢察署檢察官
　　　被　　　告　巳　○　○
　　　右二人共同
　　　選任辯護人　黃　溫　信　律師
　　　被　　　告　天　○　○
　　　右三人共同
　　　選任辯護人　鄭　和　傑　律師
　　　被　　　告　乙　○　○
　　　右二人共同
　　　選任辯護人　陳　清　白
　　　被　　　告　未　○　○
右上訴人因被告等賭博案件，不服臺灣臺南地方法院九十年度易字第一二五一號中華
民國九十年十月五日第一審判決（起訴案號：臺灣臺南地方法院檢察署八十九年度偵
字第九八四二號、第九八四三號、第九八四四號、第九八四五號、第九八四六號、第
一０二三二號、第一０三五九號、第一０六七六號），提起上訴，本院判決如左：
      主      文
原判決關於巳○○、子○○、天○○、午○○、乙○○、未○○、寅○○、丙○○、
酉○○、辰○○、癸○○、申○○、卯○○、戌○○、辛○○、戊○○、甲○○、庚○○、丁○○、壬○○、陳玉玲部分撤銷。
巳○○共同以賭博為常業，處有期徒刑參月，如易科罰金，以參佰元折算壹日；子○○共同以賭博為常業，累犯，處有期徒刑肆月，如易科罰金，以參佰元折算壹日。
天○○共同以賭博為常業，處有期徒刑肆月，如易科罰金，以參佰元折算壹日。
午○○、乙○○、寅○○、未○○共同以賭博為常業，均處有期徒刑參月，如易科罰
金，均以參佰元折算壹日。
丙○○、酉○○、辰○○、癸○○、申○○、卯○○、戌○○、辛○○、戊○○共同
以賭博為常業，均處有期徒刑貳月，如易科罰金，均以參佰元折算壹日。
甲○○、庚○○、丁○○、壬○○、陳玉玲在公眾得出入之場所賭博財物，各處罰金
貳仟元，如易服勞役，均以參佰元折壹日。
扣案如附表一所示電動機具柒拾肆台（含ＩＣ板柒拾肆片）、附表二所示電動機具捌
拾壹台（含ＩＣ板玖拾陸片）、附表三所示電動機具壹佰陸拾伍台（含ＩＣ板壹佰伍
拾參片）、附表四所示電動機具貳拾伍台（含ＩＣ板貳拾伍片）、附表五所示ＩＣ板
貳拾陸片、電動機具貳佰拾陸台（含ＩＣ板貳佰拾陸片）、黃金版畫伍佰陸拾玖片、
寄分卡貳佰貳拾肆張、新臺幣肆拾伍萬貳仟肆佰伍拾元、禮品兌換代碼表壹張、黃金
版畫樣本伍張、帳本壹本、小鋼珠兌換單柒張、會員領珠簽名表壹張、小鋼珠退還表
壹張、公益收購站名片壹佰捌拾貳張、點卷紀錄簿壹本、點券壹本、隔日券張肆拾張
、帳單參張，均沒收。
其他上訴駁回。
      事      實
一、巳○○為「臺南市火炬殘障勵進會」之理事長，與該會總幹事子○○（曾因妨害
    自由等罪，經本院判處有期徒刑三月確定，並於八十六年三月二十三日執行完畢
    ）二人與後述「日日滿遊藝場」、「十勝電子遊藝場」、「丸新小鋼珠店」、「
    富爺電子遊藝場」、「大丸小鋼珠店」及「南陽電子遊藝場」之負責人天○○、
    午○○、乙○○、未○○、寅○○等人共同基於常業賭博之犯意聯絡，簽立加盟
    契約收購上開遊藝場兌換予客戶之黃金版畫，並於八十九年六月二十二日起，在
    臺南市○○街三十八巷四號經營公益收購站，設置各遊藝場專用抽屜，內置現金
    及已兌換之黃金版畫（黃金版畫背面貼有各遊藝場之代號：「日日滿遊藝場」代
    號為Ａ．Ｂ．Ｃ．Ｄ、「十勝電子遊藝場」代號為Ｅ．Ｆ．Ｈ、「丸新小鋼珠店
    」代號為Ｎ、「富爺電子遊藝場」代號為Ｋ、「大丸小鋼珠店」代號為Ｚ、「南
    陽電子遊藝場」代號為Ｉ１－６１），並以月薪一萬八千元代價，於八十九年六
    月二十二日起僱用與其二人有犯意聯絡之丙○○在上址供不特定客人持黃金版畫
    前來兌換現金，並約定上開遊藝場以原價買回公益收購站收購之黃金版畫。及至
    同年八月二十二日下午五時許，為檢察官指揮員警於上址當場查獲持黃金版畫前
    至該公益收購站兌換現金之亥○○（另行審結持「大丸小鋼珠店」兌換之黃金版
    畫千禧龍四張）、甲○○（持「大丸小鋼珠店」兌換之黃金版畫千禧龍四張）、
    庚○○（持「大丸小鋼珠店」兌換之黃金版畫千禧龍六張）、丁○○（持「大丸
    小鋼珠店」兌換之黃金版畫千禧龍五張）、壬○○（持「丸新小鋼珠店」兌換之
    黃金版畫斑馬十八張）及丑○○（持「十勝電子遊藝場」兌換之黃金版畫唐馬及
    斑馬各一張）。並於該收購站內辦公桌貼有「日日滿」之抽屜內扣得新臺幣（下
    同）四萬七千元、黃金版畫二張；在貼有「十勝」之抽屜內扣得四萬七千五百元
    、黃金版畫三張；在貼有「丸新」之抽屜內扣得八萬六千元、黃金版畫六張；在
    貼有「富爺」之抽屜內扣得三萬五千五百元、黃金版畫十一張；在貼有「大丸」
    之抽屜內扣得十九萬三千五百元、黃金版畫七張；在貼有「南陽」之抽屜內扣得
    八千二百元、黃金版畫四十二張及禮品兌換代碼表一張、黃金版畫樣本五張。
二、天○○自八十九年三月一日起，在臺南市○○路○段一六三號公眾得出入之場所
    經營「日日滿遊藝場」，並僱用酉○○、癸○○、辰○○、申○○等在該遊藝場
    擔任開分、洗分、兌換黃金版畫或作帳等工作，並與渠等及巳○○、子○○共同
    基於常業賭博之犯意聯絡，擺設電動機具七十四台（詳如附表一所示）。天○○
    並自八十九年三月二十二日起，在臺南市○區○○街二十號一樓公眾得出入之場
    所經營「十勝電子遊藝場」，擺設電動機具八十一台（詳如附表二所示）。其賭
    博方式均為不特定客人以現金換取代幣，依一定之比例開分，由客人以押注方式
    參賭，如押中者賭客可得不定倍數之分數，如未押中者則所押注之分數均歸該電
    玩店，俟玩賭完畢，客人就其所餘積分持向該遊藝場換取黃金版畫（唐馬、斑馬
    、林中原、汗血馬），積分二千分換取唐馬一張、一千分換取斑馬一張、五百分
    換取林中原一張、一百分換取汗血馬一張、再持至上開公益收購站兌換現金，其
    兌換方式為唐馬兌換二千元、斑馬可兌換一千元、林中原可兌換五百元、汗血馬
    可兌換一百元，以此方式共同以賭博財物為常業。陳玉玲則基於賭博之犯意，於
    八十九年八月二十二日，在「十勝電子遊藝場」，以前揭賭博方式賭博財物。嗣
    經檢察官於八十九年八月二十二日下午五時許，指揮員警在「日日滿遊藝場」查
    扣黃金版畫斑馬二十三張、汗血馬四十張、唐馬二十六張、林中原五十二張、寄
    分卡一百分二十九張、五百分三十七張、一千分八十三張、五千分四十二張、帳
    本一本、現金一萬四千六百五十元、附表一所示電動機具七十四台（含ＩＣ板七
    十四片）。在「十勝電子遊藝場」查扣黃金版畫唐馬四十九張、斑馬四十八張、
    林中原九十八張、汗血馬一０一張、現金二千八百元、代幣四萬枚、附表二所示
    電動機具八十一台（含ＩＣ板九十六片）。
三、午○○自八十九年六月起，在臺南市○○路○段二０九號一樓公眾得出入之場所
    經營「丸新小鋼珠店」，並自八十九年六月中旬及同年五月初起，僱用卯○○、
    戌○○在該電玩店從事會計、替客人搬送小鋼珠等工作，並與渠等及巳○○、子
    ○○共同基於常業賭博之犯意聯絡，擺設電動機具一百六十五台（詳如附表三所
    示）與不特定賭客賭博財物，其賭博方式為不特定客人以現金購買小鋼珠，由客
    人押注分數參賭，如押中者可得一定倍數之小鋼珠，如未押中者則失去所押小鋼
    珠，俟玩賭完畢，客人就所餘小鋼珠以每二千粒小鋼珠向該電玩店換取黃金版畫
    （斑馬）一張，再持至上開公益收購站以每張斑馬黃金版畫兌換一千元，以此方
    式共同以賭博財物為常業。壬○○則基於賭博之犯意，於八十九年八月二十二日
    ，在上址以前揭賭博方式賭博財物。嗣經檢察官於八十九年八月二十二日下午五
    時許，指揮員警在上址查扣小鋼珠兌換單七張、會員領珠簽名表一張、小鋼珠退
    還表一張、公益收購站名片四十七張、及附表三所示電動機具一百六十五台（含
    ＩＣ板一百五十三片）。
四、乙○○自八十九年七月十五日起，在臺南市○○路○段一二八之一號公眾得出入
    之場所經營「富爺電子遊藝場」，並自八十九年八月十九日起僱用辛○○在該遊
    藝場擔任開分、洗分及兌換黃金版畫等工作，並與辛○○、巳○○、子○○共同
    基於常業賭博之犯意聯絡，在上址擺設動機具二十五台（詳如附表四所示）與不
    特定客人賭博物，以現金一比一之比例開分，由客人押注分數參賭，如押中者，
    可得一定倍數之分數，如未押中者，則所押之分數歸該電玩店，俟玩賭完畢，客
    人就所餘積分向該遊藝場換取黃金版畫（唐馬、斑馬、林中原、汗血馬），積分
    二千分換取唐馬一張、一千分換取斑馬一張、五百分換取林中原一張、一百分換
    取汗血馬一張、再持至上開公益收購站兌換現金，其兌換方式為唐馬兌換二千元
    、斑馬可兌換一千元、林中原可兌換五百元、汗血馬可兌換一百元，以此方式共
    同以賭博財物為常業。嗣經檢察官於八十九年八月二十二日下午五時許，指揮員
    警在上址查扣寄分卡一千分六張、五百分十三張、一百分十四張、黃金版畫唐馬
    、斑馬、林中原、汗血馬各一個、點卷紀錄簿一本、點券二本、隔日券四十張、
    現金一萬三千元、附表四所示之電動機具二十五台（含ＩＣ板二十五片）。
五、寅○○自八十八年八月三十一日起，在臺南市○○路○段三二五號公眾得出入之
    場所經營「大丸小鋼珠店」，並以月薪二萬五千元代價，自八十九年四月間僱用
    戊○○在櫃檯販賣小鋼珠及兌換黃金版畫予客人，並與戊○○、巳○○、子○○
    共同基於常業賭博之犯意聯絡，在上址擺設電動機具二百十六台與不特定客人賭
    博財物，其賭博方式為不特定客人以現金購買小鋼珠，由客人押注分數參賭，如
    押中者可得一定倍數之小鋼珠，如未押中者則失去所押之小鋼珠，俟玩賭完畢，
    客人就其所餘小鋼珠以每二千粒小鋼珠向該電玩店換取黃金版畫千禧龍一張、一
    千粒小鋼珠換取黃金版畫再林中原一張，再持至上開公益收購站以每張千禧龍兌
    換一千元、林中原兌換五百元，以此方式共同以賭博財物為常業。甲○○、庚○○、丁○○則各基於賭博之犯意，分於八十九年八月二十二日下午二時三十分許
    、同年八月二十二日下午三時許，及同年八月二十二日，在上址以前揭賭博方式
    賭博物。嗣經檢察官於八十九年八月二十二日下午五時許，指揮員警在上址查扣
    千禧龍黃金版畫二張、林中原黃金版畫一張、公益收購站名片一百三十五張、電
    動機具二百十六台（含ＩＣ板二百十六片）。
六、未○○與巳○○、子○○共同基於常業賭博之犯意聯絡，自八十九年八月間起，
    在臺南市○○路○段二０六號一樓公眾得出入之場所經營「南陽電子遊藝場」，
    擺設電動機台二十六台（詳如附表五所示）與不特定客人賭博財物，其賭博方式
    為客人以現金依一比一例開分後，由客人押注分數參賭，如押中者，可得一定倍
    數分數，如未押中者，則所押分數歸該電玩店，俟玩賭完畢，客人就其所餘之積
    分向該遊藝場換取黃金版畫（唐馬、斑馬、林中原、汗血馬），積分二千分換取
    唐馬一張、一千分換取斑馬一張、五百分換取林中原一張、一百分換取汗血馬一
    張、再持至上開公益收購站兌換現金，其兌換方式為唐馬兌換二千元、斑馬可兌
    換一千元、林中原可兌換五百元、汗血馬可兌換一百元，以此方式共同以賭博財
    物為常業。嗣經檢察官於八十九年八月二十二日下午五時許，指揮員警在上址查
    扣黃金版畫唐馬九張、斑馬十張、林中原十六張、汗血馬十九張、帳單三張、現
    金四千三百元及附表五所示ＩＣ板二十六片。
二、案經臺灣臺南地方法院檢察署檢察官簽分偵案偵辦及臺南市警察局第二、第四分
    局報告臺灣臺南地方法院檢察署檢察官偵查起訴。
      理      由
壹、有罪部分：
一、公益收購站部分（被告巳○○、子○○、丙○○部分）：
  (一)訊據被告巳○○、子○○固不否認於前揭時地成立公益購站收購前開六家電子遊
    藝場兌換予客人黃金版畫之事實，惟矢口否認有何賭博犯行，一致辯稱：該會係
    依照立法院三讀通過，總統公布施行之電子遊戲場業管理條例第十四條第五項之
    規定成立公益收購站，且於設置公益收購站前曾行文臺南地檢署及臺南市各警察
    單位，未見任何偵查機關來函勸導或制止，渠等所為於法有據，更足證渠等顯無
    常業賭博之犯意，且該公益收購站之成立，係經過該會第十一屆第十五次理事會
    討論通過，並無私自成立之情云云；被告丙○○固坦承在上開公益收購站兌換現
    金予持黃金版畫之客人，然辯稱：伊受僱於該會，依照會內範本辦理兌換，不知
    有何違法云云。
  (二)經查：
  (1)被告巳○○為「臺南市火炬殘障勵進會」理事長，被告子○○則為該會總幹事，
    其二人以該會之名義與上開遊藝場之負責人（除「南陽電子遊藝場」由被告未○○之前手陳雀娟簽立外）簽立公益收購站契約書，約定收購上開藝場兌換予客人
    之黃金版畫，並於前揭時地成立公益收購站營業等情，迭據被告子○○於原審及
    本院審理時供承甚明，復為被告巳○○所不否認，此外並有臺南市民團體立案證
    書影本一紙、臺南市人民團體職員當選證明書影本一紙、法人登記證明書影本一
    紙、公益收購站契約書六份附卷可稽（詳八十九年偵字第一０三五九號卷第四一
頁至四三頁、第四六頁至五五頁，「南陽電子遊藝場」之公益收購站契約書在臺
    南市第二分局南市警二刑偵字第四三０號卷），並據被告丙○○於偵查中供承：
    其受僱於公益收購，於客人持黃金版畫至收購站時依代號及版畫之種類兌換現金
    ，其中「日日滿遊藝場」代號為Ａ．Ｂ．Ｃ．Ｄ、「十勝電子遊藝場」代號為Ｅ
    Ｆ．Ｈ．、「丸新小鋼珠店」代號為Ｎ、「富爺電子遊藝場」代號為Ｋ、「大丸
    小鋼珠店」代號為Ｚ、「南陽電子遊藝場」代號為Ｉ１－６１等語（詳八十九年
    度發查字第五一號卷第十一頁、第十二頁、第二一頁、第二二頁）；證人即該公
    益收購站之員工蔡陳英於偵查中證稱：其工作之性質為按客人拿來之版畫兌換現
    金等語（詳八十九年度偵字第一０三五九號卷第一四八頁正面）屬實；又被告丑
    ○○、丁○○、甲○○、庚○○、亥○○等確有持黃金版畫至公益收購站兌換現
    金之情，亦據渠等供陳在卷，復有在該收購站內辦公桌貼有「日日滿」之抽屜內
    扣得四萬七千元、黃金版畫二張；在貼有「十勝」之抽屜內扣得四萬七千五百元
    、黃金版畫三張；在貼有「丸新」之抽屜內扣得八萬六千元、黃金版畫六張；在
    貼有「富爺」之抽屜內扣得三萬五千五百元、黃金版畫十一張；在貼有「大丸」
    之抽屜內扣得十九萬三千五百元、黃金版畫七張；在貼有「南陽」之抽屜內扣得
    八千二百元、黃金版畫四十二張及禮品兌換代碼表一張、黃金版畫樣本五張扣案
    可資佐證。足證被告巳○○、子○○於前揭時、地設立公益收購站，於客人持上
    開遊藝場兌換之黃金版畫至該站兌換時，依不同種類之黃金版畫兌換不同之現金
    乙情，應可確認。
  (2)按電子遊戲場業得提供獎品，供人兌換或直接操作取得；限制級電子遊戲場每次
    兌換或取得獎品之價值不得超過新臺幣二千元；普通級電子遊戲場每次兌換或取
    得獎品之價值不得超過新臺幣一千元；經中央主管機關許可之非營利性公益性團
    體，得經營公益收購站，收購限制級電子遊戲場所兌換之獎品，電子遊戲場業管
    理條例第十四第一項、第五項固定有明文。惟按為管理電子遊戲場業，並維護社
    會安寧、善良風俗、公共安全及國民身心健康，特制定本條例；電子遊戲場業之
    兌換，不得有買回提供給客人獎品之行為，同法第一條第一項、第十四條第二項
    則定有明文。是解釋該條例之規定，自應符合該條例第一條第一項之立法精神，
    即非營利性公益性團經營公益收購站不得有違反善良風俗，因之為防止非營利性
    公益性團經營公益收購站淪為業者兌換現金之工具（詳如後述），解釋同條例第
    十四條第二項之規定時，應認業者除不得直接買回客人之獎品外，尚包括間接買
    回客人獎品之行為，且既係規定非營利性公益性團體得經營公益收購站者，則依
    上開立法意旨該公益收購站收購客人兌換之獎品後，自應確實從事公益活動，且
    依同條例第十四條第五項之規定更須經中央主管機關經濟部之許可。準此，非營
    利性公益性團經營公益收購站苟未經中央主管機關之許可，或有將收購之獎品回
    賣予業者而涉及賭博等違反善良風俗之行為者，縱其兌換或取得之獎品價值未逾
    二千元，仍無解其賭博刑責。查「臺南市火炬殘障勵進會」雖曾於八十九年六月
    十三日、十九日向中央主管機關經濟部申請許可設立公益收購站，惟並未獲經濟
    部之許可，且由該部於同年六月十七日、二十九日及八月九日函覆該會，立即停
    止有關經營公益購站之業務，有該部九十年八月七日經（九０）商字第０九００
    二一六六五七０號函及該部函覆該會之函文三份附卷可按（詳原審卷第一一一頁
    至一一八頁）。是該會經營公益收購站未得中央主管機關之許可，已甚明灼。又
    據被告子○○於警訊中供稱：公益收購站係以加盟業者所交繳交之保證金為收購
    獎品之資金來源，且於訂立加盟契約時，即與業者口頭約定，嗣後所收購之獎品
    由業者以原價買回等語（詳子○○八十九年八月二十五日警訊筆錄）；於偵查中
    供陳：「（與業主訂契約時有無言明收購來之版畫如何處理？）可以用原價收回
    ，口頭上有此約定。」、「（保證金收了多少？）五家是八萬元，一家（南陽）
    是五萬元。」、「（錢何人保管？）放在收購站當週轉金之用。週轉金依店家機
    台次數來分配．．．」、「（客人拿來兌換卡片〈黃金卡〉換禮品，你們如何再
    收回去？）他們會以原價收回去．．．」等語（詳八十九年度偵字第九八四二號
    卷第六一頁反面、第六二頁正面、詳八十九年發查字第五一號卷第二六頁反面）
    ，於原審調查時供稱：收購之黃金版畫由店家買回等語（詳原審卷第八二頁），
    核與被告天○○於偵查中供陳：「（黃金版畫到了公益收購站如何處理？）我會
    向理事長以原價買回那些版畫．．．」等語（詳八十九年度偵字第九八四二號卷
    第二九頁正面）；被告午○○於偵查中供稱：「．．．由收購站子○○提供給我
    們金卡（即黃金版畫）價值一千元，只有一種而已．．．由他給我們金卡，每月
    另拿五萬元放那邊是我們給他買金卡的錢，有二十幾張，由店裏給客戶，因為客
    人打贏了，以二千粒鋼珠換一張。」、「．．．我們繳的保證金是買黃金畫的錢
    ．．．」等語（詳八十九年度偵字第九八四五號卷第三四頁反面、第七三頁正面
    ）；被告寅○○偵查中供陳：「（客人拿黃金版畫去收購站做什麼？）拿到收購
    換現金。」、「（與收購站如何約定？）加入時付保證金八萬元．．．版畫在收
    購站每一千元面值，就給一千元。」等語（詳八十九年度偵字第九八四六號卷第
    十一頁反面）大致相符，復參以被告巳○○、子○○迄未能舉證說明上開收購之
    黃金版畫如何運用於公益活動、收購後如何處理等情，足證上開收購之黃金版畫
    ，確係約定由業者買回無訛。因之，本件賭博案件之流程，為賭客至上開遊藝場
    把現玩電動機具後，於累積一定之分數或點數後，向業者兌換黃金版畫，再由賭
    客持黃金版畫至公益收購站兌換現金，以完成整個賭博財物之流程，是本件所謂
    之公益收購站，無異係遊戲場業者與賭客對賭後，兌換現金之工具，實與公益無
    涉，至為顯然。
  (3)又按所謂賭博財物係指以偶然之事實決定輸贏，而博取財物，且決定輸贏之偶然
    事實須為共賭者所不預知者，與電動機具諸如水果盤及賽馬等是否經主管官署查
    禁之賭博性之電動玩具無關，最高法院著有八十二年台年度台非字第一六一號判
    決意旨可資參照。換言之，本件「滿貫大亨」、「賽馬」等電動機具是否涉及賭
    博罪，自應依上開說明認定，非謂電動機具一經核准，即不生賭博犯行。且與電
    動機具是否顯示財物輸贏，而由業者與賭客約定出現某種文字、符號、數字或情
    況作為輸贏依據，依此累積分數算換財物或獎品，並無必然關係。查本件查獲之
    電動機具，均係以偶然而為對賭雙方均不能預知之事實決定賭客下注之金錢是否
    歸屬於業者或賭客能累積一定之分數兌換黃金版畫，再持向公益收購站兌換現金
    ，係屬賭博犯行，殆無疑義。
  (4)至被告巳○○、子○○一致辯稱：該會係電子遊戲場業管理條例第十四條第五項
    之規定成立公益收購站，且於設置公益收購站前曾行文臺南地檢署及臺南市各警
    察單位，未見任何偵查機關去函勸導或制止，足證渠等顯無常業賭博犯意云云。
    然查被告巳○○、子○○既已明知設立公益收購站事先應得主管機關許可始得為
    之，並已向主管機關經濟部提出申請，嗣經該部函覆依法不得准許，並一再發函
    該會停止公益收購相關業務，此有經濟部前揭函文附卷可考，足見被告巳○○、
    子○○實已明知未得經濟部之許可，不得經營公益收購站，惟渠等仍執意與業者
    訂立加盟契約，並實際從事收購黃金版畫之行為，而為賭博罪構成要件之部分行
    為，渠等賭博犯意已甚明確，是渠等上開所辯顯係卸責之詞，委無足採。
  (5)被告丙○○雖辯稱：其依照會內範本辦理兌換，不知有何違法。然查公益購站於
    客人持前揭遊藝場兌換之黃金版畫兌換現金時，依約交付現金於客人時，已構成
    賭博罪之部分行為，自已該當於賭博犯行。且其既受僱於被告巳○○、子○○，
    並對黃金版畫如何兌換現金乙情知之甚詳，而本件黃金版畫兌換行為確係涉及賭
    博犯行，已如前述，自難以不知違法一語卸責。
  (三)綜上所述，電子遊戲場業管理條例第十四條第五項固規定非營利性公益性團體得
    成立公益收購站收購業者兌換予客人之獎品，惟非謂一經成立公益收購站即得解
    免刑事責任，是否涉及賭博或其他犯行，仍應依具體個案認定，況本件公益收購
    站之成立並未經主管機關許可，要難據此解免其等之賭博犯行，被告巳○○、子
    ○○、丙○○所辯，均不足採，前已敘明，渠等犯行均堪認定。
二、「日日滿遊藝場」及「十勝電子遊藝場」部分（被告天○○、酉○○、辰○○、
    癸○○、申○○部分）：
  (一)訊據被告天○○固不否認於前述時、地經營上開遊藝場並得以積分換取黃金版畫
    及與「臺南市火炬殘障勵進會」訂立公益收購站契約後，客人可持黃金版畫至公
    益收購站兌換現金等情，惟矢口否認有賭博犯行，辯稱：其係依電子遊戲場業管
    理條例第十四條第一項「每次兌換或取得獎品之價值不得超過新臺幣二千元」，
    第三項「獎品之價值以業者原始進貨發票作為兌換獎品價值之依據」及第五項經
    中央主管機關許可之非營利性公益性團體，得經營公益收購站，收購限制級電子
    遊戲場所之獎品」之規定營業，且上該開遊藝場內之機具，均係經檢驗合格之電
    動機具，並非賭博性機具。另被告辰○○、癸○○、申○○固不否認受僱於被告
    天○○在上開遊藝場服務之情事，惟亦否認有賭博犯行，被告辰○○、癸○○、
    申○○均辯稱不能以積分卡或禮品向在店裡兌換現金，只能換禮品即黃金版畫，
    渠等不知客人可持黃金版畫至公益收購站兌換現金云云。
  (二)經查：
  (1)被告天○○於前述時、地經營上開遊藝場並得以積分換取黃金版畫及與臺南市火
    炬殘障勵進會訂立公益收購站契約後，客人可持黃金版畫至公益收購站兌換現金
    等情，為其所自承，其於警訊時供稱：簽約後客人若向我問起獎品可否兌換現金
    ，我即告知可攜帶本店之獎品至該收購店兌換現金，然後再由本店向收購站買回
    提供予客人獎品等語（詳天○○八十九年八月二十二日警訊筆錄）甚明，又佐以
    案發日陳玉玲甫由「十勝電子遊藝場」玩賭完畢持該遊藝場所給之黃金版畫唐馬
    、斑馬各乙張（價值三千元）前往該收購站兌換現金乙情，此業經被告丑○○、
    丙○○供述屬實（詳八十九年度發查字第五一號卷第十五頁、第二二頁正面），
    復有在「日日滿遊藝場」查扣之黃金版畫斑馬二十三張、汗血馬四十張、唐馬二
    十六張、林中原五十二張、寄分卡一百分二十九張、五百分三十七張、一千分八
    十三張、五千分四十二張、帳本一本、現金一萬四千六百五十元、附表一所示電
    動機具七十四台（含ＩＣ板七十四片），在「十勝電子遊藝場」查扣之黃金版畫
    唐馬四十九張、斑馬四十八張、林中原九十八張、汗血馬一０一張、現金二千八
    百元、代幣四萬枚、及附表二所示電動機具八十一台（含ＩＣ板九十六片）可資
    佐證，堪信被告自白為真。
  (2)另本件賭博流程，電動機具是否經過合格檢驗並無礙於賭博罪之認定，均已詳如
    前述，故被告辯稱：其係依電子遊戲場營業管理條例之規定營業，及上開遊藝場
    內之機具，均係經檢驗合格之電動機具，並非賭博性之機具云云，顯非可採。況
    被告天○○亦自承其與火炬殘障勵進會簽約當時該會並未提出合法證照等語，其
    自無得認定該公益收購站係經中央主管機關許可之依據。綜上觀之，足證被告天
    ○○等所辯係避就之詞，自難採信。
  (3)被告辰○○、癸○○、申○○受僱於被告天○○在「日日滿遊藝場」擔任開分員
    及會計之工作，為渠等所自承，此外渠等對該遊藝場之玩法、如何以積分兌換黃
    金版畫等情知之甚稔（詳渠八十九年八月二十二日警訊筆錄，在臺南市警察局第
    四分局南市警四刑偵字第五八一號卷第八頁至第十三頁），渠等既係受僱於被告
    天○○，對客人如何持黃金版畫兌換現金此一重大足以吸引客人之手法，衡情自
    無不知之理，故渠等辯稱：不知客人可持黃金版畫至公益收購站兌換現金云云，
    顯不足採。
  (4)再被告酉○○辯稱其係至該處察看營業狀況，以決定是否盤買該遊藝場，天○○
    並未告知該遊藝之經營方式云云。惟查被告酉○○至該遊藝場「看頭看尾」已四
    、五日乙情，已據被告辰○○、癸○○、申○○於偵查中供述甚詳（詳八十九年
    偵字第九八四二號卷第二五頁）。復參以被告於偵查中亦供承係天○○叫伊前去
    幫忙等語（詳八十九年偵字第九八四二號卷第二五頁正面），且其警訊時復能對
    該遊藝場之玩法、如何以積分兌換黃金版畫等情詳為供述（詳酉○○八十九年八
    月二十二日警訊筆錄，在臺南市警察局第四分局南市警刑偵字第五八一號卷第六
    、七頁），其受僱於被告天○○之情，應堪認定，其前揭所辯顯為卸責之詞。
  (三)綜上所述，被告天○○、酉○○、辰○○、癸○○、申○○所辯，均無足採，渠
    等犯行均堪認定。
三、「丸新小鋼珠店」部分（被告午○○、卯○○、戌○○部分）：
  (一)訊據被告午○○固不否認在上開時、地經營電玩店並以小鋼珠換取黃金版畫及可
    持黃金版畫至公益收購站兌換獎品等情事，惟矢口否認有賭博犯行，辯稱只能換
    精美禮物，不能換錢云云。被告卯○○亦不否認在該電玩店內負責會計及兌換黃
    金版畫予客人之事實，惟矢口否認有賭博犯行，辯稱不知有何違法行為云云。再
    被告戌○○則矢口否認有賭博犯行，並辯稱：其在店內只負責清潔工作，不知所
    為有何違法之處云云。
  (二)經查：
  (1)被告午○○對其於前述時、地經營上開遊藝場，客人並得以積分換取黃金版畫後
    ，持黃金版畫至公益收購站兌換獎品，及僱用被告卯○○、戌○○在上開遊藝場
    工作等情事供承明確，而兌換予客人之黃金版畫可至收購站兌換現金一節，已詳
    如前述，復有在上址查扣之小鋼珠兌換單七張、會員領珠簽名表一張、小鋼珠退
    還表一張、公益收購站名片四十七張、及附表三所示電動機具一百六十五台（含
    ＩＣ板一百五十三片）可資佐證，況被告午○○既係該遊藝場之負責人，並親自
    與「臺南市火炬殘障勵進會」訂立上開加盟契約，則對兌換予客人之黃金版畫得
    兌換現金一情，自無從諉為不知，是被告上開所辯，亦係事後卸責之詞，並不足
    採。
  (2)被告卯○○雖辯稱不知其在該店擔任會計及兌換金版畫予客人有何違法行為云云
    ，然查本件賭博案件流程已如前述，被告卯○○兌換黃金版畫予客人，已屬賭博
    罪構成要件之一部分行為，況其受僱於被告午○○在上開遊藝場擔任會計及兌換
    黃金版畫客予人之工作，為渠等所自承，而其既受僱於被告午○○從事兌換黃金
    版畫工作，對客人如何持黃金版畫兌換現金此一重大足以吸引客戶之手法，衡情
    自無不知之理，復佐以在上開遊藝場查扣之公益收購站名片，被告亦坦承係提供
    予客人拿走一節（詳八十九年度偵字第九八四五號卷第三四頁正面），另衡情兌
    換黃金版畫之客人必定會詢問如何持黃金版畫至何處兌換何種財物之情。準此，
    被告卯○○對黃金版畫可以兌換現金乙情，實無不知之理，其前揭所辯，實係卸
    責，應無足採。
  (3)被告戌○○辯稱其在店只負責清潔工作，不知所為有何違法之處云云。然查被告
    戌○○在上開遊藝場除負責清理機台工作外，尚從事幫客人搬送小鋼珠之工作，
    業據被告卯○○於偵查中供述甚詳（詳八十九年度偵字第九八四五號卷第三三頁
    正面），而被告卯○○僅係被告戌○○之同事，實無設詞誣陷之理，足認被告戌
    ○○確有於上開遊藝場擔任搬送小鋼珠之工作無疑。另佐以被告戌○○對上開遊
    藝場可得兌換黃金版畫之數類、兌換之金額知之甚詳一節，足證被告戌○○確已
    知悉黃金版畫可以兌換現金之情。
  (三)綜上所述，被告午○○、卯○○、戌○○所辯，均無足採，渠等犯行堪予認定。
四、「富爺電子遊藝場」部分（被告乙○○、辛○○部分）：
  (一)訊據被告乙○○固坦承於前揭時、地經營上開藝場，及與台南市火炬殘障勵進會
    訂立公益收購站契約後，客人可持黃金版畫至公益收購站兌換現金等情，惟矢口
    否認有何賭博犯行，辯稱：其係依電子遊戲場營業管理條例第十四條之規定運作
    ，且所有獎品價值均不逾二千元，另被告與收購站之負責人簽約時，收購站再三
    強調係依法成立，被告因宥於有限知識，無從查察，事後雖查明該收購站並未依
    法成立，然非可因此歸罪於被告云云。另被告辛○○固不否認受僱於被告乙○○
    於上開遊藝場擔任開分員之工作，惟矢口否認有何賭博犯行，辯稱：其僅單純擔
    任分員之工作，並未參與賭博之行為云云。
  (二)經查：
  (1)被告乙○○於前述時、地經營上開遊藝場並得以積分換取黃金版畫及與臺南市火
    炬殘障勵進會訂立公益收購站契約後，客人可持黃金版畫至公益收購站兌換現金
    等情，為其所自承。另本件賭博流程，已詳如前述，故被告辯稱：其係依電子遊
    戲場營業管理條例之規定營業，顯非可採。而被告乙○○既欲從事電子遊戲場業
    之經營，則對相關法令，亦無從諉不知，此外復有在上址查扣寄分卡一千分六張
    、五百分十三張、一百分十四張、黃金版畫唐馬、斑馬、林中原、汗血馬各一個
    、點卷紀錄簿一本、點券二本、隔日券四十張、現金一萬三千元、附表四所示電
    動機具二十五台（含ＩＣ板二十五片）等物可資佐證，其前揭所辯，顯係卸責飾
    詞，要難採信。
  (2)被告辛○○雖辯稱：其僅單純擔任分員之工作，並未參與賭博之行為云云。然查
    ，被告辛○○業於偵查中供稱：「（這些版畫可以換錢嗎？）客人如帶回去也可
    以，不帶回去可以到收購站換（錢）。」等語（詳八十九年度偵字第九八四三號
    卷第十頁正面），足見被告辛○○從事開分之工作外，尚有兌換黃金版畫予客人
    之行為無疑。另本件賭博案件流程已如前述，被告辛○○開分、兌換黃金版畫予
    客人，自屬賭博罪構成要件之部分行為，此外其對該遊藝場之玩法、如何以積分
    兌換黃金版畫等情知之甚稔（詳辛○○八十九年八月二十二日警訊筆錄，在臺南
    市警察局第四分局南市警四刑偵字第五八二號卷第四頁至第六頁），且其既受僱
    於被告乙○○從事開分、兌換黃金版畫之工作，對客人如何持黃金版畫兌換現金
    此一重大足以吸引客戶之手法，衡情自無不知之理，又衡以兌換黃金版畫之客人
    必定會詢問如何持黃金版畫至何處兌換何種財物之情。準此，被告卯○○對黃金
    版畫可以兌換現金乙情，實無不知之理，是其所辯，亦不足採。
  (三)綜上所陳，被告乙○○、辛○○所辯，均無足採，渠等犯行應可確定。
五、「大丸小鋼珠店」部分（被告寅○○、戊○○部分）：
  (一)訊據被告寅○○固坦承於前揭時、地經營上開遊藝場，及與臺南市火炬殘障勵進
    會訂立公益收購站契約書後，客人可持黃金版畫至公益收購站兌換物品等情，矢
    口否認有何賭博犯行，並辯稱：不知客人至公益收購站可換何物云云。被告戊○○雖不否認在該電玩店內負責會計及販賣小鋼珠予客人之事實，惟矢口否認有賭
    博犯行，辯稱不知有何違法行為云云。
  (二)經查：
  (1)被告寅○○對於前述時、地經營上開遊藝場，客人並得以積分換取黃金版畫後，
    持黃金版畫至公益收購站兌換物品，及僱用被告戊○○在上開遊藝場工作等情事
    供承明確，而兌換予客人之黃金版畫可至收購站兌換現金一節，已詳如前述，復
    有在上址查扣之千禧龍黃金畫二張、黃金版畫一張、公益收購站名片一百三十五
    張、電動機具二百十六台及ＩＣ板二百十六片可資佐證，再佐以被告甲○○、庚○○、丁○○在上址賭博之事實，另被告寅○○既係該遊藝場之負責人，並親自
    與「臺南市火炬殘障勵進會」訂立上開加盟契約，則對兌換予客人之黃金版畫得
    兌換現金一情，自無從諉為不知，足見被告前揭所辯，應係事後卸責之詞，要難
    採信。
  (2)被告戊○○雖辯稱不知其在該店擔任會計及販賣小珠客人有何違法行為云云，然
    查本件賭博案件流程已如前述，再者被告戊○○於偵查中亦供承：其有兌換黃金
    版畫予客人之事實等語（詳八十九年偵字第九八四六號卷第十頁正面），堪認被
    告除有販賣小鋼珠予客人外，尚有實際兌換黃金版畫予客人之行為無訛。因之，
    被告戊○○販賣小鋼珠及兌換黃金版畫予客人，自屬賭博罪構成要件之一部分行
    為，況其受僱於被告午○○在上開遊藝場販賣小鋼珠及兌換黃金版畫客予人之工
    作，為其所自承，而其既受僱於被告寅○○從事兌換黃金版畫工作，衡情兌換黃
    金版畫之客人必定會詢問如何持黃金版畫至何處兌換何種財物之情。準此，被告
    卯○○對黃金版畫可以兌換現金乙情，實無不知之理，足認其前揭辯詞，不足採
    信。
  (三)綜上所查，被告寅○○、戊○○所辯，均難採信，渠等犯行誠可確定。
六、「南陽電子遊藝場」部分（被告未○○部分）：
  (一)訊據被告未○○固不否認有向陳雀娟頂讓該遊藝場之情事，惟矢口否認有賭博犯
    行，辯稱其尚未營業云云。
  (二)經查：
  (1)案發日當場在該遊藝場即查獲八十九年八月二十一日及二十二之報表共三張，此
    有該三張報表在卷可稽（詳八十九年度偵字第一０六七六號卷第二四頁至二六頁
    ），又據證人王素芬於偵查中證稱：其受僱於被告未○○已有二、三天，且其係
    中班之人員，尚有晚班之工作人員等語（詳八十九年度偵字第一０六七六號卷第
    三一頁反面、第三二頁正面），足認被告未○○確有營業行為無誤。
  (2)雖被告係於八十九年七月二十九日始向證人陳雀娟頂讓上開遊藝場，有讓渡切結
    書一紙在卷可參（詳八十九年偵字第一０六七六號卷第二二頁），惟證人陳雀娟
    係於八十九年七月十七日甫向其前手頂讓上開遊藝場，未及營業即頂讓予被告未
    ○○，且頂讓時包括本件之黃金版畫均一併盤讓予被告未○○等情，業據陳雀娟
於偵查中證述甚明（詳八十九年偵字第一０六七六號卷第三八頁、第三九頁），
    復佐以被告丙○○供承確有兌換「南陽電子遊藝場」兌換之黃金版畫一節，而被
    告未○○又係該遊藝場之實際負責人，對已經營業並有兌換黃金版畫之情，自無
    從諉為不知，顯見其上開所辯，應係事後諉過之詞，不足採信。
  (三)綜上所述，此外復有在該遊藝場查扣之黃金版畫唐馬九張、斑馬十張、林中原十
    六張、汗血馬十九張、帳單三張、現金四千三百元及附表五所示ＩＣ板二十六片
    可資佐證，被告未○○犯行足堪認定。
七、被告甲○○、庚○○、丁○○、壬○○、丑○○部分：
  (一)被告甲○○、庚○○、丁○○、丑○○對渠等於前揭時、地至上開藝場把玩電動
    機具後，持業者兌換之黃金版畫至公益收購站兌換現金之事實坦不諱，復有如事
    實欄渠等至公益收購站兌換現金所持之黃金版畫扣案可資佐證，渠等前揭自白，
    堪予採信。雖渠等一致辯稱不知如此有何違法行為。然查，本件之賭博流程、何
    以不能解免賭博犯行，均已詳如前述，渠等所辯無非係事後卸責之詞，不足採信
    。
  (二)被告壬○○雖坦承持黃金版畫至公益收購站欲兌換現金之事實，惟矢口否認有何
    賭博犯行，並辯稱其所持「丸新小鋼珠店」之十八張黃金版畫係由不認識之路人
    以該十八張黃金版畫向其換取一萬五千元之現金後，再由其持該黃金版畫至該收
    購站兌換現金云云。惟查：被告壬○○既與該人不相識，且於是否得以黃金版書
    兌換現金亦無從確認之情況下，即以一萬五千元換取該十八張所謂之黃金版畫，
    顯與違常情相悖，復參以其於偵查中供承曾至「丸新小鋼珠店」把玩過一次之事
    實（詳八十九年度偵字第一０三五九號卷第七九頁反面），及前開關於被告甲○○等之說明，足認其前揭所辯，顯難採信。
  (三)綜上所述，被告甲○○、庚○○、丁○○、壬○○、丑○○前揭辯詞，均不足採
    ，渠等犯行均堪認定。
八、查扣案黃金版畫，係以塑膠片印刷圖畫，背面上金色染料或金粉，再以塑膠片
    為夾層，其大小除唐馬較大外，千禧龍班馬、林中原、汗血馬則相去不遠，論其
    價值，並無差別，顯然兌錢之籌碼。又刑法上所謂常業犯，指反覆以同種類行為
    為目的之社會活動之職業性犯罪而言，至於犯罪所得之多寡，是否恃此犯罪為唯
    一之謀生職業，則非所問，縱令兼有其他職業，仍無礙於該常業犯罪之成立（最
    高法院八十五年台上字第五一０號判例可資參照）。查被告天○○經營「日日滿
    遊藝場」、「十勝電子遊藝場」，擺設共計一百五十五台電動機具與不特定客人
    賭博財物，並僱用被告酉○○、辰○○、癸○○、申○○等在「日日滿遊藝場」
    擔任開分、洗分、兌換黃金版畫或作帳等工作，顯係以經營賭博性電動機具與客
    人賭博財物牟利，並恃此維生，被告酉○○、辰○○、癸○○、申○○明知該店
    經營賭博性電動機具與客人賭博財物，猶接受被告天○○僱用，而參與常業賭博
    行為；被告午○○經營「丸新小鋼珠店」擺設電動機具一百六十五台與不特定客
    人賭博財物，並僱用被告卯○○、戌○○在該店從事會計、兌換黃金版畫、替客
    人搬送小鋼珠等工作，顯係以經營賭博性電動機具與客人賭博財物牟利，並恃此
    維生，被告卯○○、戌○○明知該店經營賭博性電動機具與客人賭博財物，猶接
    受被告午○○僱用，而參與常業賭博行為；被告乙○○經營「富爺電子遊藝場」
    擺設電動機具二十五台與不特定客人賭博財物，並僱用被告辛○○在該店從事開
    分、洗分、兌換黃金版畫等工作，顯係以經營賭博性電動機具與客人賭博財物牟
    利，並恃此維生，被告辛○○明知該店經營賭博性電動機具與客人賭博財物，猶
    接受被告乙○○僱用，而參與常業賭博行為；被告寅○○經營「大丸小鋼珠店」
    擺設電動機具二百十六台與不特定客人賭博財物，並僱用被告戊○○在櫃檯販賣
    小鋼珠，顯係以經營賭博性電動機具與客人賭博財物牟利，並恃此維生，被告戊○○明知該店經營賭博性電動機具與客人賭博財物，猶接受被告寅○○僱用，而
    參與常業賭博行為；被告未○○經營「南陽電子遊藝場」擺設電動機具二十六台
    與不特定客人賭博財物，並僱用王素芬在該店經營，且工作人員採三班制，顯係
    以經營賭博性電動機具與客人賭博財物牟利，並恃此維生；被告巳○○、子○○
    與上開遊藝場訂立公益收購站契約，並僱用丙○○、蔡陳英在該收購站從事兌換
    黃金版畫之工作，顯與上開遊藝場之負責人有犯意之聯絡，被告丙○○明知該收
    購站兌換黃金版畫之行為，係參與常業賭博行為之一環，猶接受被告巳○○、子
    ○○僱用，而參與常業賭博行為，核被告巳○○、子○○、丙○○、天○○、酉
    ○○、辰○○、癸○○、申○○、午○○、卯○○、戌○○、乙○○、辛○○、
    寅○○、戊○○、未○○所為，均係犯刑法第二百六十七條常業賭博罪。渠等有
    犯意聯絡及行為分擔，皆為共同正犯。又被告甲○○、庚○○、丁○○、壬○○
    、陳玉玲所為均係犯同法第二百六十六條第一項前段之普通賭博罪。又被告子○○曾因妨害自由等罪，經本院判處有期徒刑三月確定，並於八十六年三月二十三
    日執行完畢，有臺灣高等法院被告全國前案紀錄表在卷可稽，五年內再犯本罪，
    為累犯，依法加重其刑。
九、原審未詳予勾稽全案證據調查所得，即遽認被告巳○○等人均為無罪判決之諭知
    ，容有未洽。檢察官上訴意旨，指摘原判決不當，為有理由，自應由本院將原判
    決撤銷改判，以期適法。爰審酌被告等各自之犯罪動機、手段、所得之利益及其
    危害、被告巳○○、子○○、天○○、午○○、乙○○、寅○○、未○○各自之
    經營規模及期間、及犯罪後之態度等一切情狀，分別對被告巳○○、子○○等量
    處如主文第二項所示之刑，並諭知易科罰金之折算標準；對被告天○○量處如主
    文第三項所示之刑，並諭知易科罰金之折算標準；對被告午○○、乙○○、寅○○、未○○，量處如主文第項四所示之刑，並諭知易科罰金之折算標準；對被告
    丙○○、酉○○、辰○○、癸○○、申○○、卯○○、戌○○、辛○○、戊○○
    量處如主文第五項所示之刑，並諭知易科罰金之折算標準；對被告甲○○、庚○○、丁○○、壬○○、陳玉玲量處如主文第六項所示之刑，並諭知如易服勞役之
    折算標準，以懲資儆。在「日日滿遊藝場」查扣之黃金版畫）共計一百四十一張
    （斑馬二十三張、汗血馬四十張、唐馬二十六張、林中原五十二張）、寄分卡共
    計一百九十一張（一百分二十九張、五百分三十七張、一千分八十三張、五千分
    四十二張）、附表一所示電動機具七十四台（含ＩＣ板七十四片）；在「十勝電
    子遊藝場」查扣黃金版畫共計二百九十六張（唐馬四十九張、斑馬四十八張、林
    中原九十八張、汗血馬一０一張）、代幣四萬枚、附表二所示電動機具八十一台
    （含ＩＣ板九十六片）；在「丸新小鋼珠店」查扣如附表三所示電動機具一百六
    十五台（含ＩＣ板一百五十三片）；在「富爺電子遊藝場」查扣之寄分卡共計三
    十三張（一千分六張、五百分十三張、一百分十四張）、黃金版畫共計四張（唐
    馬、斑馬、林中原、汗血馬各一張）、附表四所示電動機具二十五台（含ＩＣ板
    二十五片）；在「大丸小鋼珠店」查扣之黃金版畫共計三張（含千禧龍二張、林
    中原一張）、電動機具二百十六台（ＩＣ板二百十六片）；在「南陽電子遊藝場
    」查扣之黃金版畫共計五十四張（含唐馬九張、斑馬十張、林中原十六張、汗血
    馬十九張）、附表五所示ＩＣ板二十六片，均為當場賭博之器具；在「日日滿遊
    藝場」扣得之賭資現金一萬四千六百五十元、在「十勝電子遊藝場」扣得之賭資
    現金二千八百元、在「富爺電子遊藝場」扣得之賭資一萬三千元、在「南陽電子
    遊藝場」扣得之賭資現金四千三百元，共計三萬四千七百五十元，均係在賭檯及
    兌換籌碼處之財物，應依刑法第二百六十六條第二項之規定宣告沒收。另扣案之
    禮品兌換代碼表一張、黃金版畫樣本五張、帳本一本、小鋼珠兌換單七張、會員
    領珠簽名表一張、小鋼珠退還表一張、公益收購站名片共計一百八十二張（一百
    三十五張在「大丸小鋼珠店扣得、四十七張在「丸新小鋼珠店」扣得）、點卷紀
    錄簿一本、點券二本、隔日券四十張、帳單三張、在上開公益收購站扣得之黃金
    版畫七十一張及現金四十一萬七千七百元（在「日日滿遊藝場」扣得四萬七千元
    、「十勝電子遊藝場」扣得四萬七千五百元、「丸新小鋼珠店」扣得八萬六千元
    、「富爺電子遊藝場」扣得三萬五千五百元、「大丸小鋼珠店」扣得十九萬三千
    五百元、「南陽電子遊藝場」扣得八千二百元），均為犯罪之工具，且為被告子
    ○○、天○○、午○○、乙○○、寅○○、未○○等所有，此有扣押物品清單在
    偵卷可稽，係供犯罪所用之物，併予宣告沒收。
貳、無罪部分（被告己○○部分）：
一、公訴意旨略以：己○○受僱於天○○在臺南市○區○○街二十號一樓其所經營之
    「十勝電子遊藝場」擔任電動機具維修等工作，與天○○基於常業賭博之犯意聯
    絡，共同等提供上開公眾得出入之遊藝場供不特定之客人以現金換取代幣，任選
    電玩，由客人押分後玩賭，如押中者則可得一定倍數之分數，如未押中者則所押
    之分數歸該電玩，俟玩賭完畢，客人就其所餘之積分向該遊藝場換取黃金版畫維
    （唐馬、斑馬、林中原、汗血馬），再持至該遊藝場所簽約加盟之公益收購站兌
    換新台幣（唐馬可兌換二千元、斑馬可兌換一千元、林中原可兌換五百元、汗血
    馬可兌換一百元），因認己○○涉犯刑法第二百六十七條之常業賭博財物云云。
二、按犯罪事實應依證據認定之，無證據不得推定其犯罪事實；又不能證明被告犯罪
    者，即應諭知無罪之判決，刑事訴訟法第一百五十四條、第三百零一條第一項分
    別定有明文。
三、訊據被告己○○堅詞否認有何賭博犯行，辯稱：其僅係電動機具之維修師，並無
    賭博犯行等語。經查：公訴人於犯罪事實欄僅載稱被告己○○於該遊藝場從事維
    修等工作，並未具體記載其與被告天○○就賭博犯行，有何犯意聯絡及行為分擔
    ，於理由欄復未明確敘明其據以認定犯罪之依據，此觀之起訴書自明，合先敘明
    。另被告天○○亦明確供陳被告己○○僅從事機具維修之工作，而未有開分、兌
    換黃金版畫之賭博分擔行為等語（詳八十九年度偵字第九八四二號卷第四七頁反
    面），足證被告於上開遊藝場僅擔任機具維修之工作無訛。
四、綜上所述，本案依調查所得證據，尚不能證明被告己○○犯有常業賭博罪嫌。此
    外復查無其他積極證據足認被告己○○涉有公訴人指訴之常業賭博罪嫌。原審因
    予諭知被告己○○無罪，經核於法並無不合，檢察官上訴意旨，仍執前詞，指摘
    原判決不當，為無理由，應予駁回。
參、被告壬○○、丁○○均經合法傳喚，無正當理由不到庭，爰不待其等陳述逕行判
    決。
據上論斷、應依刑事訴訟法第三百六十八條、第三百六十九條第一項前段、第三百六
十四條、第三百七十一條、第二百九十九條第一項前段，刑法第二十八條、第二百六
十七條、第二百六十六條第一項前段、第四十七條、第四十一條第一項前段、第四十
二條第二項、第二百六十六條第二項、第三十八條第一項第二款，罰金罰鍰提高標準
條例第一條前段、第二條，判決如主文。
本案經檢察官廖椿堅到庭執行職務。
中    華    民    國      九十一      年      一      月      二十二    日
                                  臺灣高等法院臺南分院刑事第一庭
                                      審判長法官  茆    臺    雲
                                            法官  董    武  全
                                            法官  李    文    福
右正本證明與原本無異。
不得上訴。
                                      法院書記官  李    良    倩
中    華    民    國      九十一      年      一      月     二十三     日
附錄法條：
刑法第二百六十六條：在公共場所或公眾得出入之場所賭博財物者，處一千元以下罰
                    金。但以供人暫時娛樂之物為賭者，不在此限。
當場賭博之器具與在賭檯或兌換籌碼處之財物，不問屬於犯人與否，沒收之。
刑法第二百六十七條：以賭博為常業者，處二年以下有期徒刑，得併科一千元以下罰
                    金。
附表一：
┌────────┬───────────┐
│ 名   稱        │數量（單位：台）      │
├────────┼───────────┤
│滿貫大亨        │十（含ＩＣ板十片）    │
├────────┼───────────┤
│二十一點        │五（含ＩＣ板五片）    │
├────────┼───────────┤
│７ＰＫ          │三六（含ＩＣ板三六片）│
├────────┼───────────┤
│梭哈            │二（含ＩＣ板二片）    │
├────────┼───────────┤
│賽馬            │七（含ＩＣ板七片）    │
├────────┼───────────┤
│賓果行星  │七（含ＩＣ板七片）    │
├────────┼───────────┤
│賓果馬戲團      │七（含ＩＣ板七片）    │
└────────┴───────────┘
附表二：
┌────────┬───────────┐
│ 名   稱        │數量（單位：台）      │
├────────┼───────────┤
│威鯨闖天關      │三（含ＩＣ板三片）    │
├────────┼───────────┤
│王牌對決        │三（含ＩＣ板三片）    │
├────────┼───────────┤
│滿貫大享        │十二（含ＩＣ板十二片）│
├────────┼───────────┤
│超級五五五      │二（含ＩＣ板二片）    │
├────────┼───────────┤
│超級小丑        │三（含ＩＣ板三片）    │
├────────┼───────────┤
│中華迷十三      │五（含ＩＣ板五片）    │
├────────┼───────────┤
│動物奇觀        │十（含ＩＣ板十片）    │
└────────┴───────────┘
┌────────┬───────────┐
│海紳士          │四（含ＩＣ板四片）    │
├────────┼───────────┤
│千禧龍      │三（含ＩＣ板三片）    │
├────────┼───────────┤
│超級鑽石列車    │四（含ＩＣ板四片）    │
├────────┼───────────┤
│歡樂列車        │六（含ＩＣ板六片）    │
├────────┼───────────┤
│中華迷十三      │五（含ＩＣ板五片）    │
├────────┼───────────┤
│超級柏青嫂      │四（含ＩＣ板四片）    │
├────────┼───────────┤
│招財進寶        │一（含ＩＣ板一片）    │
├────────┼───────────┤
│雪樂            │二（含ＩＣ板二片）    │
└────────┴───────────┘
┌────────┬───────────┐
│神仙老大        │十（含ＩＣ板十片）    │
├────────┼───────────┤
│大型超級瑪琍（四│一（含ＩＣ板一片）    │
│人座）          │                      │
├────────┼───────────┤
│大型超級水果王（│一（含ＩＣ板四片）    │
│六人座）        │                      │
├────────┼───────────┤
│大型超級小丑（六│一（含ＩＣ板六片）    │
│人座）          │                      │
├────────┼───────────┤
│大型皇冠霹靂馬（│一（含ＩＣ板八片）    │
│八人座）        │                      │
└────────┴───────────┘
附表三：
┌────────┬───────────┐
│名           稱 │數量（單位：台）      │
├────────┼───────────┤
│魯賽三世        │十五（含ＩＣ板十五片）│
├────────┼───────────┤
│麻王傳奇        │十五（含ＩＣ板十五片）│
├────────┼───────────┤
│阿達力          │十五（含ＩＣ板十五片）│
├────────┼───────────┤
│原始人          │三十（含ＩＣ板三十片）│
├────────┼───────────┤
│阿拉丁          │三十（含ＩＣ板三十片）│
├────────┼───────────┤
│大江戶日記      │三十（含ＩＣ板三十片）│
├────────┼───────────┤
│大美王          │十五（含ＩＣ板三片）  │
└────────┴───────────┘
┌────────┬───────────┐
│南二局          │十五（含ＩＣ板十五片）│
└────────┴───────────┘
附表四：
┌────────┬───────────┐
│ 名   稱        │數量（單位：台）      │
├────────┼───────────┤
│滿貫大亨        │十二（含ＩＣ板十二片）│
├────────┼───────────┤
│５ＰＫ樸克      │二（含ＩＣ板二片）    │
├────────┼───────────┤
│皇冠迷十三      │二（含ＩＣ板二片）    │
├────────┼───────────┤
│孔雀物語        │二（含ＩＣ板二片）  │
├────────┼───────────┤
│沙漠風暴        │二（含ＩＣ板二片）    │
├────────┼───────────┤
│王牌對決        │二（含ＩＣ板二片）    │
└────────┴───────────┘
┌────────┬───────────┐
│賽馬            │一（含ＩＣ板一片）    │
├────────┼───────────┤
│彈珠            │二（含ＩＣ板二片）    │
└────────┴───────────┘
附表五：
┌────────┬───────────┐
│ 名   稱        │ＩＣ板數量（單位：片）│
├────────┼───────────┤
│滿貫大亨        │五                    │
├────────┼───────────┤
│滿貫天龍        │二                    │
├────────┼───────────┤
│大老二          │二                    │
├────────┼───────────┤
│神仙老大        │二                    │
└────────┴───────────┘
┌────────┬───────────┐
│王牌對決        │二                    │
├────────┼───────────┤
│ＢＡＲ          │三                    │
├────────┼───────────┤
│賓果            │八                    │
├────────┼───────────┤
│超級小丑        │二                    │
└────────┴───────────┘
